臺灣臺中地方法院刑事判決
110年度易字第2305號
公  訴  人  臺灣臺中地方檢察署檢察官
被      告  陳錦鳳



上列被告因妨害自由案件，經檢察官提起公訴（110年度偵字第1
5363號），本院判決如下：
    主    文
陳錦鳳犯恐嚇危害安全罪，處罰金新臺幣陸仟元，如易服勞役，
以新臺幣壹仟元折算壹日。
    犯罪事實
一、陳錦鳳於民國110年3月1日18時20分許，在臺中市○○區○
    ○路000號之1林春風住處門口，因細故與站在屋內之林春
    風發生爭執，竟基於恐嚇之犯意，撿拾路邊石頭持往林春風
    之住處門口砸，以此加害生命、身體安全之事恐嚇，並致林
    春風住處門口桌上之玻璃鏡破裂（毀損部分未提告訴），使
    林春風心生畏懼，致生危害於林春風之安全。
二、案經林春風訴由臺中市政府警察局第五分局報告臺灣臺中地
    方檢察署檢察官偵查起訴。
　　理    由
一、證據能力之說明：本判決所引用之供述證據及非供述證據之
    證據能力，檢察官及被告均未爭執證據能力，迄本案言詞辯
    論終結前亦均未聲明異議，本院審酌該等證據作成時之情況
    ，並無違法取證或其他瑕疵，認為均適於作為本案認定事實
    之依據，該等供述證據及非供述證據皆有證據能力。
二、認定犯罪事實所憑之證據及理由
㈠、訊據被告林錦鳳矢口否認有何上開犯行，辯稱：我沒有拿石
　　頭，我是為了信件會被告訴人拿走，才跟告訴人吵架云云。
　　經查：
 1、被告於警詢供稱：我是在告訴人林春風家門口拿起路邊的石
　　頭，掉在他家門口但沒有砸到東西，石頭是掉在他門口地
　　上，因為他之前害我車禍，造成我情緒不穩定，且在外面亂
　　講我們壞話，又每天晚上被他吵得沒辦法睡覺，昨天案發當
　　時我看他返家，我上前跟他談上述這些事情，他就激怒我說
　　要報警，我腦筋一片空白就拿起路邊石頭，但掉在他家門口
　　，我沒有恐嚇他的意圖，我是要去跟他理論，石頭是掉在地
　　上等語（見偵卷第35至36頁），並未否認有在告訴人家門口
　　拿起路邊石頭，並且石頭有在告訴人家門口掉落之情事。
 2、證人即告訴人林春風於警詢證述：110年3月1日下午6時20分
　　許，我在家吃飯，隔壁鄰居洪永坤與陳錦鳳來到我家門口，
　　質問我是不是有在外面說他們壞話，我沒有理會，陳錦鳳就
　　拿石頭砸向我家門口，砸到我門口桌上，我心裡很害怕（見
　　偵卷第39至40頁）；於偵查證述：當天洪永坤、陳錦鳳來找
　　我，我在屋內，陳錦鳳說我說他壞話要找麻煩，我不理他，
　　就報警，石頭是他們在隔壁拿的，陳錦鳳拿到石頭後，砸到
　　我門口工作平台的桌子，陳錦鳳把石頭砸到我撿回來的玻璃
　　鏡砸破，我不想惹事生非，玻璃碎片掉一堆，我差點也被打
　　到，我也怕他會拿石頭丟我，陳錦鳳拿石頭意思是要打我，
　　但太重了打不到我家裡面等語（見偵卷第105至106頁），業
　　證述被告持石頭砸向其家門口並砸到家門口桌上放置之玻璃
　　鏡砸碎等情明確。
 3、證人洪永坤於警詢證述：當時只有我跟林春風、陳錦鳳三人
　　在場，我沒有拿起路邊石頭給我太太陳錦鳳，當時情形是因
　　為林春風常常半夜吵到我們，陳錦鳳去找他說請他半夜不要
　　那麼吵，及不要在外亂說我們夫妻壞話，林春風直嚷著說要
　　報警，我太太情緒失控下就隨手拿起路邊石頭，我上前拉開
　　我太太，石頭就掉到他桌上打破他的磁磚，並沒有恐嚇他的
　　意圖，林春風就報警對我們提告（見偵卷第31頁）；於偵查
　　證述：110年3月1日那天陳錦鳳去找林春風，我怕他們二人
　　吵起來，我勸他們不要吵架，叫林春風不要拿我們的信件，
　　我是聽到外面吵很大聲跑出來，石頭原本就放在外面地上，
　　我也不曉得為何石頭會丟進去屋內，我根本沒有拿石頭等語
　　（見偵卷第127至128頁），其固否認自己有拿石頭，並經檢
　　察官為不起訴處分（不起訴書見偵卷第135至136頁），但仍
　　證述其太太陳錦鳳即被告有拿起路邊石頭，不曉得為何會丟
　　進去等情在卷。
 4、依告訴人林春風、證人洪永坤均證述案發當日，被告與告訴
　　人確有爭執，並有拿起路邊石頭丟向林春風，核與被告於警
　　詢自承有拿石頭且石頭有掉落於告訴人家門口等情相符，復
　　有員警職務報告書、現場照片附卷可稽（見偵卷第27、55頁
　   ），是被告於偵查及本院審理時改口否認有拿石頭砸被告
　　門口桌上物品等情，顯係卸責之詞，不足採信。又被告與林
　　春風發生爭執，既拿起路邊石頭往告訴人家門口丟，並依現
　　場照片所示（見偵卷第55頁），該石頭體積較一般磚塊大，
　　非屬一般小石頭，如朝一般人或住家丟擲，均會致心生畏
　　怖，乃屬人情之常，是被告朝告訴人家門口丟擲該大塊石頭
　　之行為，當有恐嚇告訴人之意，告訴人指訴被告此舉會造成
　　其心裡害怕並不違背常情。
㈡、綜上，被告否認犯行，辯詞不足採信，本案事證明確，被告
　　犯行洵堪認定，應予依法論科。
三、論罪科刑
㈠、核被告所為係犯刑法第305條恐嚇危害安全罪。　　　　　
㈡、爰審酌卷附臺灣高等法院被告前案紀錄表所載之素行紀錄、
　　被告與告訴人相處不睦已有相當時日，因細故爭執而持石頭
　　砸向告訴人住處門口之犯罪動機、目的、手段、所生危害尚
　　屬輕微及犯罪後避重就輕之態度，被告與被告配偶洪永坤均
　　陳明被告曾因車禍住院治療，身心情緒控制不佳，及被告自
　　陳之教育智識程度、家庭生活經濟狀況等一切情狀，量處如
　　主文所示之刑，並諭知易服勞役之折算標準。
據上論斷，應依刑事訴訟法第299條第1項前段，刑法第305條、
第42條第3項前段，刑法施行法第1條之1，判決如主文。
本案經檢察官吳婉萍提起公訴，檢察官陳永豐到庭執行職務。
中　　華　　民　　國　　110 　年　　12　　月　　23　　日
                  刑事第二庭    法  官  陳淑芳
以上正本證明與原本無異。
如不服本判決應於收受送達後20日內向本院提出上訴書狀，並應
敘述具體理由；其未敘述上訴之理由者，應於上訴期間屆滿後20
日內向本院補提理由書（均須按他造當事人之人數附繕本）「切
勿逕送上級法院」。
告訴人或被害人如不服判決，應備理由具狀向檢察官請求上訴，
上訴期間之計算，以檢察官收受判決正本之日起算。
                                書記官  陳青瑜
中　　華　　民　　國　　110 　年　　12　　月　　23　　日
附錄論罪科刑法條
中華民國刑法第305條
以加害生命、身體、自由、名譽、財產之事恐嚇他人，致生危害
於安全者，處2年以下有期徒刑、拘役或9千元以下罰金。